```{r}
library(ISLR2)
head(Carseats)
```
**A) Crear un Modelo para predecir ventas utilizando "Price" "Urban" y "US"**

El Modelo resultante tendría la forma:

**C) Escribir un modelo en forma de ecuación**
Y = C1 + C2 X1 + C2X2 + C3X3

X1 = Price

X2 = Urban

X3 = US

Sin embargo X2 solo toma valores 1 cuando el valor de Urban es "Yes" y 0 de othra forma, de forma similar US toma el valor 1 cuando US es "Yes" y 0 de otra forma.

```{r}
model <- lm(Sales ~ Price+Urban+US, data = Carseats)
plot(model)
summary(model)
```
**B) Provee una interpretación para cada coeficiente del modelo**

El valor del coeficiente de price es negativo, lo cual indica que a menor precio las ventas incrementa

Como US es un indicador, su coeficiente indica que hay más ventas en US

**D) Para que predictores se puede rechazar la hipotesis nula**
El único predictor para el cual no se rechaza la hipotesis nula es el indicador Urban

**E) Crear un nuevo modelo basandose en la respuesta de D)**
```{r}
model <- lm(Sales ~ Price+US, data = Carseats)
plot(model)
summary(model)


```

Residual standard error: 2.472 on 396 degrees of freedom
Multiple R-squared:  0.2393,	Adjusted R-squared:  0.2335 
F-statistic: 41.52 on 3 and 396 DF,  p-value: < 2.2e-16

Residual standard error: 2.469 on 397 degrees of freedom
Multiple R-squared:  0.2393,	Adjusted R-squared:  0.2354 
F-statistic: 62.43 on 2 and 397 DF,  p-value: < 2.2e-16

```{r}
library(tidyverse)
```

```{r}
df <- read.csv("./datos.csv", sep = " ")
head(df)
```

```{r}
model = lm(vote ~ growth, data = df)
plot(model)
summary(model)
model$terms
newdat <- as.data.frame.list(c(0.2),col.names = attr(model$terms, "term.labels"))
y_hat <- predict.lm(model, newdata = newdat)
y_hat
```

